臺灣基隆地方法院交通事件裁定　　　　　96年度交聲字第26號
移送機關　　交通部公路總局臺北區監理所基隆監理站
異　議　人
即受處分人　甲○○
上列受處分人因違反道路交通管理處罰條例案件，對於交通部公
路總局臺北區監理所基隆監理站96年1 月17日所為之處分（原處
分：基監字第裁42─RB0000000 號），聲明異議，本院裁定如下
：
    主  文
異議駁回。
    理  由
一、原處分意旨略以：受處分人即異議人（下稱異議人）甲○○
    駕駛鎮北交通有限公司所有之車牌號碼268─NF 號營業用小
    客車，於民國（下同）96年1 月2 日凌晨4 時50分許，沿基
    隆市○○路往八堵方向行駛，行經基隆市○○路12號處（雙
    向車道），為設有行車管制號誌之交岔路口時，未依行車管
    制號誌紅燈煞停，逕自違規闖紅燈左轉，經基隆市○○○○
    ○路派出所（下稱舉發單位）執勤員警乙○○發覺，當場攔
    停稽查取締，並以異議人有違反道路交通管理處罰條例第53
    條第1 項規定之行為，逕行掣發96年1 月2 日基警交字第RB
    0000000 號舉發違反道路交通管理事件通知單予以舉發，並
    將舉發通知單交予異議人簽收。嗣異議人於應到案日期前到
    案陳述意見，經原處分機關函請舉發單位調查結果，仍認異
    議人有上開違規行為，原處分機關乃依前揭道路交通管理處
    罰條例第53條第1 項、第63條第1 項第3 款（原裁決書漏載
    「第3 款」）之規定及違反道路交通管理事件統一裁罰基準
    表等規定，於96年1 月17日以基監字第裁42─RB0000000 號
    裁決書裁處罰鍰新臺幣（下同）2,700元，並記違規點數3點
    ，於法並無不合等語。
二、聲明異議意旨略以：伊所駕駛之車號268─NF 營業小客車，
    於96年元月2 日凌晨4 時50分臨停於基隆市○○路14號與16
    號前之停車場旁排班（照片圖一箭頭標示位置），因事需前
    往市區，故將車輛前移至（照片圖二箭頭標示位置）等候左
    對面即南榮路75號門前之紅綠燈，轉換成綠燈後左轉前往市
    區（照片圖三箭頭標示的紅綠燈屬於東西向），因此停車場
    之車輛均依此號誌指示行駛。伊車左轉後前進約150 公尺，
    遭警員乙○○先生攔停，指稱伊車輛紅燈迴轉，而伊向黃警
    員敘述行車過程時，黃警員逕自開出闖紅燈之罰單，並催促
    伊趕快簽名離開。當時天色灰暗，黃警員所站之位置（照片
    圖四標示攔查位置）距本車排班點有150 公尺之遠，加上道
    路有點彎曲，且視線遭公車亭及停車管理亭擋住等因素，黃
    警員一時不查，誤判伊車在南北向之快車道內紅燈迴轉，使
    伊近4 年來之駕駛年資受損云云。
三、按車輛面對圓形紅燈表示禁止通行，不得超越停止線或進入
    路口，道路交通標誌標線號誌設置規則第 206條第5款第1目
    定有明文。且汽車行駛至交岔路口，其行進、轉彎，應遵守
    燈光號誌或交通指揮人員之指揮，遇有交通指揮人員指揮與
    燈光號誌並用時，以交通指揮人員之指揮為準，道路交通安
    全規則第 102條第1項第1款亦明定之。故汽車駕駛人，行經
    有燈光號誌管制之交岔路口闖紅燈者，處新臺幣（下同）1,
    800元以上5,400元以下罰鍰，道路交通管理處罰條例（下稱
    同條例）第53條第1項亦揭諸甚明。
四、經查：
  (一)異議人對其於前揭時間，駕駛鎮北交通有限公司所有之車牌
    號碼268─NF 號營業用小客車，行經基隆市○○路12號路口
    處，該處為有燈光號誌管制之交岔路口，於該路口左轉，而
    由執勤員警乙○○攔停，並當場表明以闖紅燈為由逕行舉發
    等情，並不爭執。其雖以前詞置辯，惟證人（即舉發員警）
    乙○○於本院訊問時具結證稱：當時我們站在攔檢位置，主
    要勤務就是攔闖紅燈，所以我們攔檢的位置對於闖紅燈看得
    很清楚，當時我看到異議人紅燈迴轉，當場將異議人攔停時
    ，異議人沒有異議，只是請求我們不要開單，後來我們開完
    單後，5 分鐘後異議人又繞回來，表示他是兩段式轉彎，說
    他剛剛簽名的紅單事實不對。（問：確定異議人是紅燈迴轉
    ？）因為當時路上沒車，且光線明亮，馬路又寬敞，確實看
    到異議人紅燈迴轉等語明確（見本院卷第17頁至第19頁之96
    年3 月21日訊問筆錄）。按證人乙○○乃為原處分機關所認
    定異議人有前開違規行為之原證人，其並到庭在本院法官面
    前以言詞供述異議人有前開違規事實，本院由其上開供述已
    得有異議人確有上開違規行為之心證，且於本件卷存證據資
    料內並無任何積極證據足以證明證人上開供述係屬虛偽，亦
    無有足以令人顯信證人乙○○其供述為不可採之品性證據或
    前科證據存在，本院自不得僅以證人乙○○為本件開單告發
    異議人之員警而全盤抹煞其所具有之原證人資格。異議人雖
    以前詞置辯，惟查：本院於前揭期日調查時，證人已就燈號
    情形、執勤所處位置、異議人行駛路徑及闖紅燈過程等情節
    詳述具體明確，復提出攔查現場路況照片4 幀暨相近時間拍
    攝違規處照片1 幀以佐說明，參以該庭呈照片所示，執勤員
    警所處路檢點位置、異議人行進方向，適處於對角線位置，
    並無異議人所辯視線遭公車亭及停車管理亭擋住之可能，違
    規發生時間雖為凌晨時分，惟證人乙○○亦具結證稱當時路
    上沒車，且光線明亮，馬路又寬敞等語，是依證人乙○○值
    勤時之所在位置，自得以清楚判斷基隆市○○路雙向車輛行
    車動向之情形，實無自陷於視距不明徒招爭議之境地，從而
    本件因目視發生錯誤之可能性亦甚低，是異議人前開所辯質
    疑員警得否目視其違規云云，顯不足採。此外，異議人對前
    開證人之供述並無法舉出或請本院調查任何對其有利之證據
    資料，以使本院對證人所供述異議人違規之事實產生任何合
    理之懷疑，再交通警察掣單舉發違反道路交通管理處罰條例
    所列之違規事實，本質上為行政處分，係公務員基於職務上
    之權力，依法就特定之具體事件所為之具公法上效果之單方
    面行政行為，基於公務員為公法上行為具有公信力之原則，
    該行政行為當可被推定為真正，其據以依法處分之事實認定
    亦為正確無誤。從而，異議人前開所辯，尚難採信。此外，
    另有基隆市警察局第一分局96年2 月12日基警一分五字第09
    60101416號書函影本、基警交字第RB0000000 號舉發違反道
    路交通管理事件通知單影本各1 件存卷可按，足認異議人有
    前揭違規情事，事證明確，其上揭所辯僅係其片面臆測之詞
    ，並無證據可資證明，應無足採信。
  (二)又異議人雖於異議狀、本院訊問時辯稱：將車輛前移至等候
    左對面即南榮路75號門前之紅綠燈，轉換成綠燈後左轉前往
    市區○○○○段式左轉，不是紅燈迴轉云云。然汽車行駛至
    交岔路口，其左轉彎時，應距交岔路口30公尺前顯示方向燈
    或手勢，換入內側車道或左轉車道，行至交岔路口中心處左
    轉，並不得占用來車道搶先左轉，道路交通安全規則第 102
    條第1 項第5 款定有明文。異議人為從事駕駛業務之人，又
    時值凌晨時分，車道上應不至於擁擠之情，欲於交叉路口轉
    彎時，未見其依前揭道路交通安全規則於交叉路口中心等待
    變換綠燈時左轉，反倒改依如機車駕駛人左轉路口之二段式
    左轉模式，核與一般汽車駕駛人駕車行駛左轉時之常情有悖
    ，異議人所辯實為事後卸責之詞，殊難憑採，是異議人上開
    交通違規之行為，堪予認定。
五、綜上所述，異議人違規之行為堪可認定，原處分機關據以援
    引上開規定，裁處罰鍰2,700元，並記違規點數3點，核無違
    誤或不當，本件異議為無理由，應予駁回。
據上論斷，應依道路交通案件處理辦法第19條，裁定如主文。
中　　華　　民　　國　　96　　年　　3 　　月　　29　　日
                  交通法庭法    官  齊潔
以上正本證明與原本無異。
對於本件裁定如有不服，應於送達後5日內， 向本院提出抗告書
狀，敘述抗告之理由，抗告於臺灣高等法院。
中　　華　　民　　國　　96　　年　　3 　　月　　29　　日
                          書 記 官  潘端典
